臺灣臺北地方法院民事裁定
111年度消債聲免字第13號
聲  請  人
即  債務人  吳旺枝  
代  理  人  趙興偉律師
相  對  人
即  債權人  臺灣土地銀行股份有限公司

法定代理人  何英明  


相  對  人
即  債權人  合作金庫商業銀行股份有限公司

法定代理人  雷仲達  
代  理  人  周自謙  
相  對  人
即  債權人  第一商業銀行股份有限公司

法定代理人  邱月琴  
代  理  人  涂志翔  
相  對  人
即  債權人  兆豐國際商業銀行股份有限公司

法定代理人  張兆順  
代  理  人  林勵之  
相  對  人
即  債權人  遠東國際商業銀行股份有限公司

法定代理人  周添財  


相  對  人
即  債權人  永豐商業銀行股份有限公司

法定代理人  陳嘉賢  
代  理  人  林靜    
相  對  人
即  債權人  玉山商業銀行股份有限公司

法定代理人  黃男州  
代  理  人  林慧琪  
相  對  人
即  債權人  台新國際商業銀行股份有限公司

法定代理人  尚瑞強  


相  對  人
即  債權人  中國信託商業銀行股份有限公司


法定代理人  利明猷  


相  對  人
即  債權人  萬榮行銷股份有限公司


法定代理人  呂豫文  


相  對  人
即  債權人  良京實業股份有限公司

法定代理人  平川秀一郎     



相  對  人 
即  債權人  新光行銷股份有限公司


法定代理人  李明新  
代  理  人  鄭穎聰  
相  對  人
即  債權人  富邦資產管理股份有限公司

法定代理人  洪主民  


上列當事人因聲請消費者債務清理事件，本院裁定如下：
    主  文
債務人吳旺枝應予免責。
    理  由
一、按法院裁定開始清算程序後，債務人有薪資、執行業務所得
    或其他固定收入，扣除自己及依法應受其扶養者所必要生活
    費用之數額後仍有餘額，而普通債權人之分配總額低於債務
    人聲請清算前2年間，可處分所得扣除自己及依法應受其扶
    養者所必要生活費用之數額者，法院應為不免責之裁定；債
    務人因消費者債務清理條例(下稱消債條例)第133條之情形
    ，受不免責之裁定確定後，繼續清償達該條規定之數額，且
    各普通債權人受償額均達其應受分配額時，得聲請法院裁定
    免責。消債條例第133條前段、第141條分別定有明文。次按
    消債條例第141條之規定乃係為鼓勵債務人利用其薪資、執
    行業務所得或其他固定收入清償債務，以獲得免責，是債務
    人縱因消債條例第133條之情形，受不免責之裁定，如其事
    後繼續工作並清償債務，於清償額達該條所定之數額，且各
    普通債權人受償額均達依該數額應受分配額時，各債權人之
    債權已獲相當程度之清償時，自宜賦予其重建經濟之機會，
    爰設立消債條例第141條之規定給予債務人得聲請法院裁定
    免責之機會，此觀消債條例第141條之立法理由自明。
二、本件聲請意旨略以：債務人前向本院聲請清算，經本院以10
    8年消債職聲免字第17號裁定不免責確定。惟債務人於本院
    裁定不予免責後，應已繼續清償債務達消債條例第141條所
    規定之數額，爰再次聲請本院裁定債務人免責等語。
三、經查：　　
  ㈠查債務人前向本院聲請清算，經本院以107年消債清字第25號
    裁定開始清算程序，復由本院司法事務官以107年司執消債
    清字第40號裁定清算程序終結確定，惟本院於審酌相關事證
    後，認債務人應有消債條例第133條所定之不免責事由，爰
    以108年消債職聲免字第17號裁定債務人不免責確定。前開
    事實，業經本院職權核閱相關案件卷宗查明無訛，應無疑義
    。
  ㈡次查，債務人主張其已繼續清償債權人等達消債條例第141條
    所定之數額等情，經本院於111年8月10日，發函通知各債權
    人陳報債務人經本院裁定不免責後繼續還款之數額到院，債
    權人台新國際商業銀行股份有限公司於111年8月18日陳報債
    務人繼續還款之金額為新臺幣(下同)13,200元(見本院卷第6
    1頁)；債權人合作金庫商業銀行股份有限公司於111年8月17
    日陳報債務人繼續還款之金額為15,227元(見本院卷第63頁)
    ；債權人中國信託商業銀行股份有限公司於111年8月18日陳
    報債務人繼續還款之金額為26,753元(見本院卷第67頁)；債
    權人兆豐國際商業銀行股份有限公司於111年8月18日陳報債
    務人繼續還款之金額為32,833元(見本院卷第71頁)；債權人
    玉山商業銀行股份有限公司於111年8月19日陳報債務人繼續
    還款之金額為7,767元(見本院卷第75頁)；債權人遠東國際
    商業銀行股份有限公司於111年8月22日陳報債務人繼續還款
    之金額為26,623元(見本院卷第79-81頁)；債權人萬榮行銷
    股份有限公司於111年8月22日陳報債務人繼續還款之金額為
    6,580元(見本院卷第83頁)；債權人良京實業股份有限公司
    於111年8月22日陳報債務人繼續還款之金額為61,371元(見
    本院卷第85頁)；債權人富邦資產管理股份有限公司於111年
    8月23日陳報債務人繼續還款之金額為38,977元(見本院卷第
    87頁)；債權人第一商業銀行股份有限公司於111年8月23日
    陳報債務人繼續還款之金額為24,648元(見本院卷第89頁)；
    債權人臺灣土地銀行股份有限公司於111年8月24日陳報債務
    人繼續還款之金額為15,267元(見本院卷第93頁)；債權人永
    豐商業銀行股份有限公司於111年8月24日陳報債務人繼續還
    款之金額為99,947元(見本院卷第97頁)；債權人新光行銷股
    份有限公司於111年8月24日陳報債務人繼續還款之金額為8,
    171元(見本院卷第137頁)。準此，因債務人所繼續清償債務
    人等之數額，已達本院108年消債職聲免字第17號裁定之附
    表所記載之數額，是以，債務人應已繼續清償債務達消債條
    例第141條所規定之數額，堪予認定。
四、綜上所述，債務人雖有消債條例第133條所規定應不予免責
    之事由，經本院以108年消債職聲免字第17號裁定不免責確
    定，惟債務人於本院裁定不予免責後，已繼續清償債務達消
    債條例第141條所規定之數額，是依消債條例第141條之規定
    ，自應裁定債務人免責，賦予其重建經濟之機會。從而，債
    務人本件免責之聲請，為有理由，應予准許。
五、裁定如主文。
中華民國111年8月31日
                   民事第二庭   法  官  陳雅瑩
以上正本係照原本作成。
如對本裁定抗告須於裁定送達後10日內向本院提出抗告狀，並繳
納抗告費新臺幣1,000元
中華民國111年8月31日
                                書記官　陳薇晴